臺灣臺中地方法院刑事判決　　　　　　　　　　　　九十一年度訴字第二八四七號
　　公　訴　人　台灣台中地方法院檢察署檢察官
　　被　　　告　甲○○
右列被告因違反槍砲彈藥刀械管制案件，經檢察官提起公訴（九十一年度偵字第一二
七七八號），本院判決如左：
    主  文
甲○○未經許可，持有可發射子彈具有殺傷力之改造手槍，處有期徒刑捌月，併科罰
金新台幣伍萬元，罰金如易服勞役，以參佰元即新台幣玖佰元折算壹日。
扣案之仿ＢＥＲＥＴＴＡ廠８４型半自動手槍製造之金屬玩具手槍換裝土造金屬槍管
及土造金屬撞針改造而成之改造手槍壹支（含彈匣壹個）沒收。
    事  實
一、甲○○於民國九十一年五月中旬某日，因不明來源，取得仿ＢＥＲＥＴＴＡ廠８
    ４型半自動手槍製造之金屬玩具手槍，換裝土造金屬槍管及土造金屬撞針改造而
    成，具有殺傷力之改造手槍一支（含彈匣一個），即未經許可，持有該具有殺傷
    力之改造手槍（含彈匣一個），將之藏置在台中市○區○○街一三五之二號其住
    處旁之草地內。迨九十一年六月二十七日十九時，經警持本院核發之搜索票，至
    甲○○住處搜索毒品危害防制條例之相關證物，甲○○始自動交出該具有殺傷力
    之改造手槍一支（含彈匣一個，另交出無底火、火藥，不具殺傷力之子彈一顆）
    ，自首持有該具有殺傷力之改造手槍，並受裁判。
二、案經台中市警察局第六分局報請台灣台中地方法院檢察署檢察官偵查起訴。
    理  由
一、訊據被告甲○○坦承未經許可，持有仿ＢＥＲＥＴＴＡ廠８４型半自動手槍製造
    之金屬玩具手槍，換裝土造金屬槍管及土造金屬撞針改造而成之改造手槍一支（
    含彈匣一個）等事實，並有該改造手槍一支（含彈匣一個）扣案可稽，又該改造
    手槍一支經內政部警政署刑事警察局鑑定結果，認機械性能良好，具殺傷力，復
    有該局槍彈鑑定書附卷足憑，事證明確。被告雖另辯稱該改造手槍一支，係羅勝
    吉至伊住處，忘記帶走留下，隔日伊有打電話叫羅勝吉取回，羅勝吉說人在外地
    ，回台中再來取槍，但一直未來云云，然此為羅勝吉於偵查中所否認（羅勝吉違
    反槍砲彈藥刀械管制條例部分業經檢察官為不起訴處分），而被告於警訊時指陳
    其向羅勝吉購買毒品，與之聯絡之0000000000、000000000
    0、0000000000號三組行動電話門號，均非羅勝吉所申請，且其中0
    000000000號行動電話門號從未有通聯紀錄，另0000000000
    號行動電話門號僅撥出一通電話，但未接通，有申請人資料及通聯紀錄在卷可按
    ，證人即該0000000000號行動電話門號申請人劉淑萍於偵查中亦證稱
    該行動電話門號係預付卡，為去年讀書時所購買，均係自己使用，未借予他人，
    伊不認識甲○○、羅勝吉等語，顯見該三組行動電話門號均非羅勝吉使用，被告
    此部分所辯，迄未提出任何事證佐憑，顯然不實，非可採信，其犯行已堪認定。
二、核被告所為，係犯槍砲彈藥刀械管制條例第十一條第四項之未經許可持有可發射
    子彈具有殺傷力之改造手槍罪。被告係於台中市警察局第六分局警員持本院核發
    之搜索票，至其住處搜索毒品危害防制條例相關證物時，自動交出該具有殺傷力
    之改造手槍一支（含彈匣一個，另交出無底火、火藥，不具殺傷力之子彈一顆）
    ，自首持有該具有殺傷力之改造手槍，並受裁判，有本院搜索票、扣押筆錄影本
    及扣押物品目錄表、警訊筆錄足參，並經證人即台中市第六分局偵查員陳嘉宏證
    述屬實，應依刑法第六十二條前段規定減輕其刑，爰審酌被告曾因懲治盜匪條例
    案件，經判處有期徒刑四年六月，減刑為有期徒刑三年（於七十八年四月十八日
    執行完畢，見卷附台灣台中地方法院檢察署刑案資料查註紀錄表），仍不知悔改
    ，未經許可，持有該改造手槍，雖危害社會治安，但僅係單純持有，未作為犯罪
    工具，又係自首持有該改具手槍，態度尚佳等一切情狀，處以如主文所示之刑，
    並諭知罰金易服勞役之折算標準。扣案之仿ＢＥＲＥＴＴＡ廠８４型半自動手槍
    製造之金屬玩具手槍，換裝土造金屬槍管及土造金屬撞針改造而成，具有殺傷力
    之改造手槍一支（含彈匣一個），係違禁物，應依刑法第三十八條第一項第一款
    宣告沒收。
據上論斷，應依刑事訴訟法第二百九十九條第一項前段，槍砲彈藥刀械管制條例第十
一條第四項，刑法第十一條前段、第六十二條前段、第四十二條第二項、第三十八條
第一項第一款，罰金罰鍰提高標準條例第二條，判決如主文。
中      華      民      國      九十一    年    十二    月    三十一    日
                                        法  官  鍾  堯  航
右正本證明與原本無異。
如不服本判決，應於送達後十日內向本院提出上訴狀（須附繕本），上訴於台灣高等
法院台中分院。
                                        書記官
中      華      民      國      九十一    年    十二    月    三十一    日
附錄論罪科刑法條
槍砲彈藥刀械管制條例第十一條第四項：
未經許可，持有、寄藏或意圖販賣而陳列第一項所列槍砲者，處一年以上七年以下有
期徒刑，併科新台幣七百萬元以下罰金。
